# 请教陈版现金流量表问题

提问人：大呆呆 时间：2020-02-14 08:53:43
请教陈老师：在编制现金流量表时，对于关联方往来，将计息的往来作为投资活动，将不计息的往来作为经营活动，这样分类是否可行？
谢谢！

回答人：chenyiwei
可参考：《瑞华研究 2010 ～ 2019 汇编》之“问题5-2-13（关联方之间资金拆借在现金流量表上的列报问题）”。是否计息可以作为区分经营活动和投资／筹资活动的参考标准之一。